【裁判字號】    97,上易,2709
【裁判日期】    971128
【裁判案由】    毒品危害防制條例
【裁判全文】
臺灣高等法院刑事判決                97年度上易字第2709號
    上  訴  人
    即  被  告  甲○○
上列上訴人因違反毒品危害防制條例案件，不服臺灣士林地方法
院97年度易緝字第55號，中華民國97年8月22日第一審判決（起
訴案號：臺灣士林地方法院檢察署96年度毒偵字第712號），提
起上訴，本院判決如下：
    主  文
上訴駁回。
    理  由
一、按不服地方法院之第一審判決而上訴者，應向管轄第二審之
    高等法院為之。上訴書狀應敘述具體理由。上訴書狀未敘述
    上訴理由者，應於上訴期間屆滿後20日內補提理由書於原審
    法院，逾期未補提者，原審法院應定期間先命補正。第二審
    法院認為上訴書狀未敘述理由或上訴有第362條前段之情形
    者，應以判決駁回之，但其情形可以補正而未經原審法院命
    其補正者，審判長應定期間先命補正。刑事訴訟法第361條
    、第367條，分別定有明文。所謂不服第一審判決之具體理
    由，必係依據卷內既有訴訟資料或提出新事證，指摘或表明
    第一審判決有何採證認事、用法或量刑等足以影響判決本旨
    之不當或違法，而構成應予撤銷之具體事由，始克當之（例
    如：依憑證據法則具體指出所採證據何以不具證據能力，或
    依憑卷證資料，明確指出所為證據證明力之判斷如何違背經
    驗、論理法則）；倘僅泛言原判決認定事實錯誤、違背法令
    、量刑失之過重或輕縱，而未依上揭意旨指出具體事由，或
    形式上雖已指出具體事由，然該事由縱使屬實，亦不足以認
    為原判決有何不當或違法者（例如：對不具有調查必要性之
    證據，法院未依聲請調查亦未說明理由，或援用證據不當，
    但除去該證據仍應為同一事實之認定），皆難謂係具體理由
    ，俾與第二審上訴制度旨在請求第二審法院撤銷、變更第一
    審不當或違法之判決，以實現個案救濟之立法目的相契合，
    並節制濫行上訴（最高法院97年度臺上字第892號判決參照
    ）。是以上訴人之上訴書狀或補提之上訴理由書，雖有敘述
    上訴理由，惟並未具體敘述第一審判決有上述違法、不當情
    形，即與未敘述具體理由無異，其所為上訴，即不符合上訴
    之法定要件。
二、本件上訴人即被告甲○○不服原判決，於民國97年9月8日提
    起第二審上訴，上訴狀理由略以：被告於96年1月20日因案
    通緝，被萬華分局緝獲，記憶中當日並非只有被告一案，作
    完筆錄後，警方同時集體採集尿液，被告因當時尿液不多，
    只採集三分之一，事後經約30分鐘，被告再度採集尿液時，
    瓶子已有五分滿之尿液。被告懷疑採集尿液同時，瓶子已被
    其他被告共同使用過，摻取到其他被告之尿液，懇請庭上詳
    予調查等語。
三、本件犯罪事實經原審審理結果，認為：
  (一)被告甲○○基於施用第二級毒品甲基安非他命之犯意，於96
    年1月18日晚上7、8時許，在臺北市大同區○○○路○段335
    巷33號3樓，以將甲基安非他命置放在玻璃球燒烤之方式，
    施用第二級毒品甲基安非他命，嗣於96年1月20日上午11時
    15分許，因另案通緝為警緝獲，經採集其尿液送驗結果呈甲
    基安非他命陽性反應，始悉上情。
  (二)前揭犯罪事實，業據被告於本院審理中坦承不諱（原審97年
    8月8日審判筆錄），其為警查獲後所採集之尿液，經送臺灣
    尖端先進生技醫學股份有限公司以EIA酵素免疫分析法初驗
    ，再以氣相層析質譜儀分析法複驗結果，呈甲基安非他命陽
    性反應，有臺北市政府警察局偵辦毒品案件尿液檢體委驗單
    、臺灣尖端先進生技醫學股份有限公司96年1月29日濫用藥
    物尿液檢驗報告（實驗室檢體編號AC05344)各1紙附卷可稽
    （見臺灣臺北地方法院檢察署96年度毒偵字第550號卷第7、
    8頁）。按個人口服投與甲基安非他命後，其尿液中能否驗
    出甲基安非他命陽性反應，與其投與方式、投與量、個人體
    質、採尿時間及檢測儀器之精密度等有關，一般而言，約70
    ％於口服投與後24小時內自尿中排出，約90％於96小時內自
    尿中排出，從而吸食時間距採集尿液時間最長可能不會超過
    4日，此有行政院衛生署藥物食品檢驗局81年2月8日81藥檢
    壹字第1156號函可參，是被告96年1月20日經警採尿送驗結
    果，尿液呈甲基安非他命陽性反應，與被告自白於96年1月
    18日施用甲基安非他命相符，足證被告自白與事實相符，堪
    予採信等語。
四、核原審判決已詳細記載認定被告犯罪之證據及理由，並無違
    法或不當之情形，本案事證明確。且被告於警詢及原審審理
    時，均未就其為警採集尿液程序作爭執 (見臺灣臺北地方法
    院檢察署96年度毒偵字第550號卷第4頁、臺灣士林地方法院
    97年度易緝字第55號卷第31頁)，故被告所提上訴理由，顯
    係事後狡辯之詞，卻未具體指摘原判決關於認定事實、適用
    法律及量刑，有何違法或不當之處。依首揭說明，本件上訴
    不合上訴之法定要件，應予駁回，並不經言詞辯論為之。
五、據上論斷，應依刑事訴訟法第367條前段、第372條，判決如
    主文。
中    華    民    國    97    年    11    月    28    日
                  刑事第十四庭  審判長法  官 陳志洋
                                      法  官 謝靜慧
                                      法  官 梁耀鑌
以上正本證明與原本無異。
不得上訴。
                                      書記官 莊淑茹
中    華    民    國    97    年    12    月    1     日


司法院資訊處製作；財團法人民間司法改革基金會備份。
